# 污水行业bot会计处理问题

提问人：ywm0037 时间：2020-10-12 09:33:08
陈老师您好，我公司主营bot项目污水处理项目，现有一问题请教您。
1 、初始投资项目，采用TOT模式确认了无形资产 5 亿。此时因合同约定无重大维修义务，未在账面确认预计负债。
2 、项目进行提标改造，总花费 2 亿，此时按照约定确认成BOT模式，同时预计了 1 亿的预计负债。因开始政府未约定固定的付费模式，采用项目公司采用无形资产模式核算新增的 2 亿元提标投资以及 1 亿的预计负债现值作为无形资产的初始计量。
3 、之后与政府沟通后，明确了对于提标改造金额的政府付费模式是固定金额的，项目公司将 2 亿元的提标总投作为了长期应收款核算，请问陈老师那么因为该项目提标整体后改为bot模式，那么因提标改变模式估计的 1 亿元预计负债是要计入最开始的无形资产 5 亿的投资额中吗？追溯的调整是从最早起期初开始还是从提标改造后开始。

回答人：chenyiwei
首先，根据《企业会计准则解释第 2 号》第五条规定：“在BOT业务中，授予方可能向项目公司提供除基础设施以外其他的资产，如果该资产构成授予方应付合同价款的一部分，不应作为政府补助处理。项目公司自授予方取得资产时，应以其公允价值确认，未提供与获取该资产相关的服务前应确认为一项负债”。因此，在最初取得现有设施时，也应对应确认相关负债，对此不确认负债的处理是并不恰当的。
其次，一般情况下接收现有设施和对其进行提标改造应当是在特许经营合同中一并约定的，因此一开始就应当作为BOT处理，而不应存在先认定为TOT再转为BOT的变化过程。
后续，如果原有设施和提标改造形成的设施是作为一个整体运作的，则在明确付费方式之后应整体转为金融资产核算。此时按照常理，从政府接收的原有设施的价值不应在政府付费需补偿的范围之内，故不应将其计入金融资产的账面价值，应对原先确认的 5 亿元资产和负债予以转销处理。
另外，感到疑惑的是：为何一个项目一开始不明确收费模式就上马和实施了？

提问人：ywm0037 时间：2020-10-15 17:10:00
感谢陈版回复，
1.首先tot模式核算是 3 年前的签订的协议
2.今年因为当地政府的硬性要求提标改造项目一并约定了改为bot模式
3.至于收费模式未确定是我公司在做提标改造的测算模型时未将它按照金融资产模式运行，后来实际入账采用了金融资产模式，而因为模行测算考虑的bot转变确认的预计负债在模型中确认了预计负债和无形资产，但实际入账按照金融资产核算了提标改造的总投资，预计负债这部分未在目前的账面上体现，如今的意思是预计负债入账的调整是从三年期开始调整还是从提标改造期调整呢

回答人：chenyiwei
如果确定是单纯的金融资产模式，则不应单独确认预计负债。而是在测算该金融资产的未来现金流量时直接将后续维修更新支出从预测现金流中扣除。